臺灣板橋地方法院刑事判決　　　　　　 100年度訴字第2242號
公　訴　人　臺灣板橋地方法院檢察署檢察官
被　　　告　王大偉
上列被告因違反藥事法等案件，經檢察官提起公訴（100 年度偵
緝字第1246、1247號、100 年度毒偵緝字第379 、380 號），被
告於本院準備程序進行中，就被訴犯罪事實為有罪之陳述，本院
告知簡式審判程序之旨，並聽取其與公訴人之意見後，經合議庭
裁定由受命法官獨任進行簡式審判程序審理後，判決如下：
    主  文
王大偉明知禁藥而轉讓，處有期徒刑捌月，扣案如附表一編號 1
所示之第二級毒品甲基安非他命，沒收銷燬之，扣案包裝該甲基
安非他命之塑膠袋共計伍只及附表一編號2 至4 所示之物品，均
沒收；又持有第二級毒品純質淨重二十公克以上，處有期徒刑捌
月，扣案如附表二編號1 所示之第二級毒品甲基安非他命，沒收
銷燬之，扣案包裝該甲基安非他命之塑膠袋共計拾只及附表二編
號2 至，均沒收；又施用第二級毒品，處有期徒刑肆月，扣案如
附表三編號1 所示之第二級毒品甲基安非他命，沒收銷燬之，扣
案包裝該甲基安非他命之塑膠袋壹只及附表三編號2 所示之物品
，均沒收。應執行有期徒刑壹年肆月，扣案如附表一編號1 、附
表二編號1 、附表三編號1 所示之第二級毒品甲基安非他命，均
沒收銷燬之，扣案包裝該甲基安非他命之塑膠袋共計拾陸只及附
表一編號2 至4 、附表二編號2 至4 及附表三編號2 所示之物品
，均沒收。
    事  實
一、王大偉前於民國99年間因施用毒品案件，經本院以99年度毒
    聲字第483 號刑事裁定送勒戒處所觀察、勒戒後，認無繼續
    施用毒品之傾向而於99年9 月30日執行完畢釋放出所，並經
    臺灣板橋地方法院檢察署（下稱板橋地檢署）檢察官以99年
    度毒偵字第6068號、99年度毒偵緝字第571 、572 、573 號
    為不起訴處分確定。
二、詎其仍不知悔改，先後為下列(一)至(三)所示之行為：
(一)、其明知甲基安非他命係毒品危害防制條例列管之第二級毒品
    ，亦係經行政院衛生署依藥事法規定明令公告禁止製造、調
    劑、輸入、輸出、販賣或陳列之毒害藥品，為禁藥，不得轉
    讓，猶基於轉讓禁藥、甲基安非他命之犯意，先於99年1 月
    5 日某時許，在不詳地點，以新臺幣（下同）105,000 元之
    價格，向真實姓名年籍資料不詳、綽號「阿舅」之成年男子
    ，購買3 兩重（共重約105 公克）之甲基安非他命而持有之
    ，且於翌日（即同年月6 日）下午4 時許，在陳建台位於臺
    北縣中和市（現改制為新北市中和區，下同）190 號20樓之
    3 住處，將其所持有之前揭甲基安非他命中取出8 公克無償
    轉讓予林新進；嗣於同日下午6 時5 分許，因其另案通緝而
    為警在臺北縣中和市○○路182 號地下室2F（起訴書誤載為
    「上址」，茲予更正）緝獲，並經其同意搜索後，扣得其所
    有並供己施用甲基安非他命用之附表一編號1 至4 所示之物
    品（其另涉犯施用毒品部分，經送觀察、勒戒後，業經板橋
    地檢署檢察官以99年度毒偵字第6068號、99年度毒偵緝字第
    571 、572 、573 號為不起訴處分確定）及與本案無涉之附
    表一編號5 、6 所示之物品，始查悉上情。
(二)、又其於前開觀察、勒戒執行完畢釋放出所後5 年以內，猶基
    於施用甲基安非他命及持有第二級毒品甲基安非他命純質淨
    重20公克以上之犯意，於100 年1 月18日凌晨0 時許，新北
    市○○區○○路3 段62號附近，以9 萬元之價格，向真實姓
    名年籍資料不詳、綽號「阿發」之成年男子購買甲基安非他
    命2 包（即附表二編號1 中之(9)、(10)所示之部分）而持有之
    ，並於同日凌晨0 時許，在上址附近，以將甲基安非他命放
    在玻璃球吸食器內以燒煙之方式，施用甲基安非他命1 次；
    嗣於同日凌晨1 時20分許，因駕駛原應懸掛牌照為5471-MZ
    號卻懸掛牌照4486-VD 號之自小客車行經上址前遭警實施盤
    檢查獲，並經其同意搜索後，扣得其所有並供己施用甲基安
    非他命用如附表二編號1 至4 所示之物品及與本案無涉之附
    表二編號5 至9 所示之物品，且經警採集其尿液送驗，結果
    呈安非他命、甲基安非他命之陽性反應，始查悉上情。
(三)、復於前開觀察、勒戒執行完畢釋放出所後5 年以內，猶基於
    施用第二級毒品甲基安非他命之犯意，於100 年3 月8 日下
    午3 時至3 時30分間之某時許，在其斯時位於新北市林口區
    ○○○路1 段68巷24號5 樓之5 居所，以將甲基安非他命放
    置在吸食器內燒煙之方式，施用甲基安非他命1 次；嗣於同
    日下午3 時30分許，因其另涉犯毒品危害防制條例案件，經
    警持本院所核發之100 年度聲搜字第568 號搜索票至上址執
    行搜索而查獲，並扣得其所有並供己施用第二級毒品甲基安
    非他命用如附表三編號1 、2 所示之物品及與本案無涉之附
    表三編號3 、4 所示之物品（其涉犯持有第三級及第四級部
    分交由移送機關依社會秩序維護法裁處），且經警採集其尿
    液送驗，結果呈安非他命、甲基安非他命陽性反應，始查悉
    上情。
三、案經板橋地檢署檢察官簽分、新北市政府警察局土城分局及
    臺北市政府警察局信義分局移送板橋地檢署檢察官偵查起訴
    。
    理  由
壹、程序方面：本件被告王大偉所犯係死刑、無期徒刑、最輕本
    刑3 年以上有期徒刑以外之罪，其於準備程序就前揭被訴事
    實為有罪之陳述，經法官告知簡式審判程序之旨，並聽取其
    與公訴人之意見後，本院認無不得或不宜改依簡式審判程序
    進行之處，爰依刑事訴訟法第273 條之1 第1 項、第284 條
    之1 之規定，由本院合議庭裁定本件由受命法官獨任進行簡
    式審判程序，合先敘明。
貳、實體方面：
一、上開事實，業據被告王大偉迭於偵訊及本院訊問時自白不諱
    ，核與證人陳建台於警詢及偵訊時具結證述及證人林新進於
    警詢時證述之情節大致相符，且有附表一編號1 、附表二編
    號1 、附表三編號1 鑑定報告欄所示之鑑定書、臺北縣政府
    警察局（現改制為新北市政府警察局）中和第一分局搜索扣
    押筆錄暨扣押物品目錄表1 份及查獲照片照片共16張、新北
    市政府警察局保安警察大隊搜索扣押筆錄暨扣押物品目錄表
    1 份及查獲照片共18張、臺北市政府警察局信義分局搜索扣
    押筆錄暨扣押物品目錄表1 份及查獲照片共20張（詳見99年
    度偵字第2680號偵查卷〈下稱99偵2680卷〉第10至13、17至
    23頁，100 年度偵字第3351號偵查卷〈下稱100 偵3351卷〉
    第27至32頁，100 年度毒偵字第2109號偵查卷〈下稱100 毒
    偵2109 卷 〉第19至22、38至47頁）附卷可證；另被告於前
    開時間經警採集其尿液送驗結果，均含安非他命、甲基安非
    他命之陽性反應乙節，此有新北市政府警察局土城分局偵辦
    毒品案尿液編號及姓名對照表、台灣檢驗科技股份有限公司
    報告日期2011/2/8報告編號UL/2011/00000000濫用藥物檢驗
    報告、臺北市政府警察局偵辦毒品案件尿液檢體委驗單、台
    灣尖端先進生技醫藥股份有限公司報告日期2011/03/25濫用
    藥物檢驗報告各1 份（100 年度毒偵字第898 號偵查卷第26
    、75頁，100 毒偵2109卷114 至115 頁）。又按甲基安非他
    命經口服投與後約70 %於24小時內自尿中排出，約90% 於96
    小時內自尿中排出，由於甲基安非他命成分之檢出與其投與
    方式、投與量、個人體質、採尿時間與檢測儀器之精密度等
    諸多因素有關，因此僅憑尿液中呈安非他命陽性反應，並無
    法確實推算吸食時間距採集時間之長短，惟依上述資料推斷
    ，最長可能不會超過4 日等情，業經行政院衛生署藥物食品
    檢驗局於81年2 月8 日（81）藥檢壹字第001156號函示明確
    ，則被告上開時間所採集之尿液送驗結果既有安非他命、甲
    基安非他命之陽性反應，顯見被告在經警採尿時往前回溯96
    小時內之某時（惟應扣除為警查獲後至採尿時止人身自由受
    拘束期間），確有施用第二級毒品甲基安非他命之犯行至明
    。故被告前開自白核與事實相符，應堪予採信。是本案事證
    已臻明確，被告犯行洵堪認定，應予依法論科。
二、論罪科刑部分：
(一)、論罪部分：
１、按施用毒品經觀察、勒戒或強制戒治執行完畢釋放後，5 年
    內再犯施用第一、二級毒品之罪者，檢察官或少年法院（地
    方法院少年法庭）應依法追訴或裁定交付審理，毒品危害防
    制條例第23條第2 項定有明文。經查，被告前於99年間因施
    用毒品案件，經本院以99年度毒聲字第483 號刑事裁定送勒
    戒處所觀察、勒戒後，認無繼續施用毒品之傾向而於99年9
    月30日執行完畢釋放出所，並經板橋地檢署檢察官以99年度
    毒偵字第6068號、99年度毒偵緝字第571 、572 、573 號為
    不起訴處分確定在案，此有臺灣高等法院被告前案紀錄表乙
    份在卷可稽，是被告於前開觀察、勒戒執行完畢釋放後5年
    內再犯施用毒品，則本件檢察官起訴被告如事實欄二(二)、(三)
    所示之施用第二級毒品，符合上開規定，合先敘明。
２、按甲基安非他命係屬毒品危害防制條例第2 條第2 項第2 款
    所明定之第二級毒品。又甲基安非他命係安非他命之衍生物
    ，業經行政院衛生署先後於69年12月8 日、75年7 月11日公
    告，列入藥物藥商管理法第16條第1 款（即現行藥事法第22
    條第1 項第1 款）之禁藥管理，嗣於79年10月9 日雖再以衛
    署藥字第904142號公告，列入麻醉藥品管理條例（現行管制
    藥品管理條例）第2 條第4 款所定之「化學合成類麻醉藥品
    」管理，並明定於管制藥品管理條例第3 條所指「管制藥品
    」（即藥事法第11條之管制藥品），但上開列入藥事法禁藥
    之管理迄今猶未解除，仍不失其為禁藥之性質（最高法院82
    年度臺上字第2259號判決意旨參照），是明知為甲基安非他
    命而轉讓者，同時構成藥事法第83條第1 項及毒品危害防制
    條例第8 條第2 項之罪。又藥事法第83條第1 項係於93年4
    月21日修正公布，同年4 月23日施行（藥事法雖另於95年5
    月30日修正公布，惟同法第83條第1 項規定並未修正），相
    較於毒品危害防制條例第8 條第2 項規定，新修正之藥事法
    為後法；再按藥事法第83條第1 項規定，轉讓禁藥之法定本
    刑係「7 年以下有期徒刑，得併科新臺幣500 萬元以下罰金
    」，較諸毒品危害防制條例第8 條第2 項法定刑「6 月以上
    5 年以下有期徒刑，得併科新臺幣70萬元以下罰金」為重，
    故除轉讓之甲基安非他命數量已達「轉讓持有毒品加重其刑
    之數量標準」第2 條所定之淨重10公克以上，或成年人將之
    轉讓與未成年人，而有應依毒品危害防制條例第8 條第6 項
    或第9 條之規定加重其刑至二分之一，其加重後之法定刑較
    藥事法第83條第1 項為重者外，因藥事法第83條第1 項為後
    法，且為重法，依法規競合「後法優於前法」、「重法優於
    輕法」之法理，自應優先適用藥事法第83條第1 項之規定處
    斷（臺灣高等法院暨所屬法院97年11月12日97年度法律座談
    會刑事臨時類提案第3 號研討結果同此意旨）。
３、就事實欄二(一)所示之部分，核被告所為，係犯藥事法第83條
    第1 項之明知為禁藥而轉讓罪。又本案被告既係先向他人購
    得毒品甲基安非他命後持有，再由其持有之甲基安非他命分
    出少許提供予案外人林新進施用，則被告轉讓禁藥即第二級
    毒品甲基安非他命之前持有之低度行為，應為其轉讓之高度
    行為所吸收，不另論罪。
４、就事實欄二(二)所示之部分，核被告所為，係犯毒品危害防制
    條例第11條第4 項之持有第二級毒品純質淨重20公克以上罪
    。又其施用第二級毒品甲基安非他命之輕度行為，應為持有
    純質淨重20公克以上甲基安非他命之重度行為所吸收，僅論
    以毒品危害防制條例第11條第4 項之持有第二級毒品甲基安
    非他命純質淨重20公克以上罪。
５、就事實欄二(三)所示之部分，核被告所為，係犯毒品危害防制
    條例第10條第2 項之施用第二級毒品罪。又被告持有甲基安
    非他命係供己施用，則其持有之低度行為，為施用毒品之高
    度行為所吸收，不另論罪。
６、被告所犯前開轉讓禁藥罪、持有第二級毒品純質淨重20公克
    以上罪及施用第二級毒品罪，犯意各別，行為互殊，應予分
    論併罰。
(二)、科刑部分：爰審酌被告雖經觀察、勒戒後，詎其仍不知悔悟
    ，故態復萌，再次施用、持有毒品，無視於毒品對於自身健
    康之戕害及國家對於杜絕毒品犯罪之禁令，且持有毒品之數
    量非輕，及無償提供禁藥甲基安非他命予友人林新進施用，
    肇生他人施用甲基安非他命之惡源，足以戕害他人身心健康
    ，且有滋生其他犯罪之可能，惡化社會秩序非可謂微，所為
    甚屬不該，惟念及被告犯後尚知坦承犯行，態度非劣，及其
    智識程度、生活狀況、犯罪之動機、手段等一切情狀，分別
    量處如主文所示之刑，並定應執行之刑，以資懲儆。
(三)、沒收部分：至扣案如附表一編號1 、附表二編號1 及附表三
    所示之毒品，業經鑑驗屬實，已如前述，均屬違禁物，不問
    是否屬於犯人與否，均應依毒品危害防制條例第18條第1 項
    前段規定，併予宣告沒收銷燬之。又扣案如附表一編號2 、
    3 、4 及附表二編號2 、3 、4 及附表三編號1 、2 所示包
    裝該甲基安非他命之塑膠袋共計16只、安非他命吸食器共3
    組、電子磅秤共2 台、分裝袋68個，均係被告所有，且供其
    犯本案轉讓禁藥、施用及持有毒品之用乙節，業據被告供述
    明確，爰依刑法第38條第1 項第2 款之規定，均併予宣告沒
    收。至附表一編號5 、6 及附表二編號5 至8 及附表三編號
    3 、4 所示之物品，均非被告所有且供本件犯罪所用之物或
    因本件犯罪所生之物，亦非違禁物，而與本案無涉，故前開
    物品，本院自無庸併予宣告沒收，附此敘明。
三、不另為無罪之諭知：
(一)、公訴意旨另認：被告基於持有第二級毒品甲基安非他命純質
    淨重20公克以上之犯意，於99年9 月中旬間，在桃園縣桃園
    市小巨蛋體育館附近，以4 萬元之價格，向「阿發」購買甲
    基安非他命8 包而持有之，因認被告涉犯毒品危害防制條例
    第11條第4 項之持有第二級毒品純質淨重20公克以上之罪嫌
    云云。
(二)、按犯罪事實應依證據認定之，無證據不得認定其犯罪事實；
    又不能證明被告犯罪者，即應諭知無罪之判決，刑事訴訟法
    第154 條第2 項、第301 條第1 項分別定有明文。再按事實
    之認定，應憑證據，如未能發現相當證據，或證據不足以證
    明，自不能以推測或擬制之方法，為裁判基礎；苟積極證據
    不足為不利於被告事實之認定時，即應為有利於被告之認定
    ；又認定犯罪事實所憑之證據，雖不以直接證據為限，間接
    證據亦包括在內，然而無論直接證據或間接證據，其為訴訟
    上之證明，須於通常一般之人均不致有所懷疑，而得確信其
    為真實之程度者，始得據為有罪之認定，倘其證明尚未達到
    此一程度，而有合理之懷疑存在而無從使事實審法院得有罪
    之確信時，即應由法院為諭知被告無罪之判決，最高法院40
    年臺上字第86號、30年上字第816 號、76年度臺上字第4986
    號判例意旨足資參照。次按刑事訴訟法第161 條已於91年2
    月8 日修正公布，修正後同條第1 項規定：檢察官就被告犯
    罪事實，應負舉證責任，並指出證明之方法。因此，檢察官
    對於起訴之犯罪事實，應負提出證據及說服之實質舉證責任
    。倘其所提出之證據，不足為被告有罪之積極證明，或其闡
    明之證明方法，無從說服法官以形成被告有罪之心證，基於
    無罪推定之原則，自應為被告無罪判決之諭知（最高法院92
    年台上字第128 號判例亦同此意旨）。
(三)、惟訊據被告固坦認伊於前開時、地，以4 萬元之價格向「阿
    發」購買甲基安非他命之事實明確，然該次購得之甲基安非
    他命重量是否果係純質淨重20公克以上？此參酌被告先於警
    詢時供稱：扣押物品編號1 至6 （即附表三編號1 之(1)至(6)
    所示部分）之安非他命6 包是伊於99年9 月中旬左右，在桃
    園市小巨蛋旁向「阿發」購買，共買4 、50公克，價錢4 萬
    多元，是伊施用剩下的；扣押物品編號7 至10（即附表三編
    號1 之(7)至(10)所示部分）之安非他命4 包是伊於100 年1 月
    18日凌晨0 時許在新北市○○區○○路3 段62號附近以9 萬
    元向「阿發」購買等語（詳見100 偵3351卷第9 頁反面至第
    10頁），及於本院訊問時供稱：100 年1 月18日扣到的甲基
    安非他命，重量比較少的部分是伊於99年9 月份買的，因為
    曾使用過，所以剩下一些；伊於100 年1 月18日以9 萬元買
    扣押物品編號9 、10（即附表三編號1 之(9)、(10)）的甲基安
    非他命，編號1 至8 （即附表三編號1 之(1)至(7)）的甲基安
    非他命是伊於99年9 月份買的，伊不記得重量，伊也不確定
    有無超過淨重20公克等語（詳見本院卷第45頁反面至第46
    頁），是被告於99年9 月份以4 萬元購得之甲基安非他命之
    數量及重量究竟係附表三編號1 之(1)至(8)或是(1)至(6)，其前
    後供述容有不一；況揆諸附表三編號1 之(1)至(10)所示之甲基
    安非他命之重量，其中(1)至(6)部分，重量均未滿1 公克，(7)
    、(8)部分之重量分別係毛重4.23公克、淨重4.03公克及毛重
    4.18公克、淨重3.98公克，而(9)、(10)部分之重量分別係毛重
    27.72 公克、淨重27.22 公克及毛重35.71 公克、淨重35.2
    1 公克，該(1)至(8)所示之甲基安非他命之重量顯與(9)及(10)之
    重量差異甚鉅，則依照被告前開供稱：伊於99年9 月份購得
    之甲基安非他命曾使用過，剩下一些等語，堪認前開(1)至(8)
    部分之甲基安非他命並非被告於100 年1 月18日所購得，而
    係於99年9 月份購得後經施用後所剩餘的部分，則被告究竟
    於99年9 月份購得之甲基安非他命重量是否果逾純質淨重20
    公克以上，顯有疑議，復查無其他證據足資佐證，則被告前
    開犯行，殊難逕予認定。故揆諸前開法條及判決意旨，檢察
    官所舉之前開證據，不足以證明被告前開犯行，亦無其他積
    極證據足認被告有檢察官所指之上開犯行，不能證明被告犯
    罪，依法應為無罪之諭知，惟公訴人認被告此部分犯行與前
    開論罪科刑部分（即事實欄二(二)所示之持有純質淨重20公克
    以上部分）具有實質上一罪之關係，則本院自無庸就此部分
    另為無罪之諭知，附此敘明。
據上論斷，應依刑事訴訟法第273 條之1 第1 項、第299 條第1
項前段，藥事法第83條第1 項，毒品危害防制條例第11條第4 項
、第10條第2 項、第18條第1 項前段，刑法第11條前段、第51條
第5 款、第38條第1 項第2 款，判決如主文。
本案經檢察官莊惠真到庭執行職務。
中    華    民    國   100    年    12    月    15    日
                  刑事第十庭  法  官  饒金鳳
以上正本證明與原本無異。
如不服本判決，應於判決送達後10日內，向本院提出上訴書狀，
且上訴書狀應敘述具體理由，而上訴書狀未敘述上訴理由者，應
於上訴期間（即自收受判決書之翌日起算10日）屆滿後20日內補
提理由書。
                              書記官  許雅琪
中    華    民    國   100    年    12    月    19    日
附錄本案論罪科刑之法律條文：
藥事法第83條第1 項：
明知為偽藥或禁藥，而販賣、供應、調劑、運送、寄藏、牙保、
轉讓或意圖販賣而陳列者，處7 年以下有期徒刑，得併科新臺幣
500 萬元以下罰金。
毒品危害防制條例第11條第4 項：
持有第二級毒品純質淨重20公克以上者，處6 月以上5 年以下有
期徒刑，得併科新臺幣70萬元以下罰金。
毒品危害防制條例第10條第2 項：
施用第二級毒品者，處3 年以下有期徒刑。
附表一：
┌──┬───────┬────────────┬─────────┬─────┐
│編號│物品名稱及數量│    鑑   定   結   果   │  鑑  定  報  告  │備      註│
├──┼───────┼────────────┼─────────┼─────┤
│ 1  │第二級毒品甲基│編號A1至A5，經檢視均為白│內政部警政署刑事警│宣告沒收銷│
│    │安非他命5 包  │色潮濕晶體，外觀形態均相│察局100 年2 月25日│燬之      │
│    │              │似，驗前總毛重34.70 公克│刑鑑字0000000000號│          │
│    │              │（包裝塑膠袋總重約3.73公│鑑定書（詳見99偵26│          │
│    │              │克）；隨機抽取編號A3鑑定│80卷第292 頁）    │          │
│    │              │，淨重34.70 公克，取0.22│                  │          │
│    │              │公克鑑定用罄，餘34.48 公│                  │          │
│    │              │克，檢出第二級毒品甲基安│                  │          │
│    │              │非他命成分，純度約95% ；│                  │          │
│    │              │依據抽測純度值，推估編號│                  │          │
│    │              │A1至A5均含甲基安非他命之│                  │          │
│    │              │驗前總純質淨重約89.26 公│                  │          │
│    │              │克。                    │                  │          │
├──┼───────┼────────────┼─────────┼─────┤
│ 2  │安非他命吸食器│                        │                  │宣告沒收  │
│    │1 組          │                        │                  │          │
│    │              │                        │                  │          │
├──┼───────┼────────────┼─────────┼─────┤
│ 3  │電子磅秤1 台  │                        │                  │同上      │
├──┼───────┼────────────┼─────────┼─────┤
│ 4  │分裝袋58個    │                        │                  │同上      │
├──┼───────┼────────────┼─────────┼─────┤
│ 5  │Sony Ericsson │                        │                  │          │
│    │（內含SIM 卡門│                        │                  │          │
│    │號0000000000號│                        │                  │          │
│    │1 張）1 支    │                        │                  │          │
├──┼───────┼────────────┼─────────┼─────┤
│ 6  │MOTO手機（內含│                        │                  │          │
│    │SIM 卡門號0930│                        │                  │          │
│    │411768號1 張）│                        │                  │          │
│    │1 支          │                        │                  │          │
└──┴───────┴────────────┴─────────┴─────┘
附表二：
┌──┬───────┬──────────────┬─────────┬─────┐
│編號│物品名稱及數量│    鑑    定    結    果    │鑑   定   報   告 │備      註│
├──┼───────┼──────────────┼─────────┼─────┤
│ 1  │第二級毒品甲基│(一)、扣押物品目錄表編號：    │(1)、內政部警政署刑│宣告沒收銷│
│    │安非他命10包  │(1)、安非他命1 包（毛重0.54公│    事警察局100 年│燬之      │
│    │              │    克、淨重0.34公克）      │    2 月10日刑鑑字│          │
│    │              │(2)、安非他命1 包（毛重0.75公│    0000000000號鑑│          │
│    │              │    克、淨重0.55公克）      │    定書（詳見100 │          │
│    │              │(3)、安非他命1 包（毛重0.7 公│    偵3351卷第321 │          │
│    │              │    克、淨重0.5 公克）      │    頁）          │          │
│    │              │(4)、安非他命1 包（毛重0.45公│(2)、扣押物品目錄表│          │
│    │              │    克、淨重0.25公克）      │    （同上卷第37頁│          │
│    │              │(5)、安非他命1 包（毛重1.94公│    ）            │          │
│    │              │    克、淨重1.74公克）      │                  │          │
│    │              │(6)、安非他命1 包（毛重0.81公│                  │          │
│    │              │    克、淨重0.61公克）      │                  │          │
│    │              │(7)、安非他命1 包（毛重4.23公│                  │          │
│    │              │    克、淨重4.03公克）      │                  │          │
│    │              │(8)、安非他命1 包（毛重4.18公│                  │          │
│    │              │    克、淨重3.98公克）      │                  │          │
│    │              │(9)、安非他命1 包（毛重27.72 │                  │          │
│    │              │    公克、淨重27.22 公克）  │                  │          │
│    │              │(10)、安非他命1 包（毛重35.71 │                  │          │
│    │              │    公克、淨重35.21 公克）  │                  │          │
│    │              │(二)、鑑定結果：編號A1至A10 ，│                  │          │
│    │              │    經檢視均為白色晶體，外觀│                  │          │
│    │              │    形態均相似，驗前總毛重77│                  │          │
│    │              │    .40 公克（包裝塑膠袋總重│                  │          │
│    │              │    約4.85公克）；隨機抽取編│                  │          │
│    │              │    號A10 鑑定，淨重34.77 公│                  │          │
│    │              │    克，取0.12公克鑑定用罄，│                  │          │
│    │              │    餘34.65 公克，檢出第二級│                  │          │
│    │              │    毒品甲基安非他命成分，純│                  │          │
│    │              │    度約97% ；依據抽測純度值│                  │          │
│    │              │    ，推估編號A1至A10 均含甲│                  │          │
│    │              │    基安非他命之驗前總純質淨│                  │          │
│    │              │    重約70.37 公克。        │                  │          │
├──┼───────┼──────────────┼─────────┼─────┤
│ 2  │安非他命吸食器│                            │                  │宣告沒收  │
│    │1 組          │                            │                  │          │
├──┼───────┼──────────────┼─────────┼─────┤
│ 3  │分裝袋10個    │                            │                  │同上      │
├──┼───────┼──────────────┼─────────┼─────┤
│ 4  │電子磅秤1 台  │                            │                  │同上      │
├──┼───────┼──────────────┼─────────┼─────┤
│ 5  │SAMSUNG Anycal│                            │                  │          │
│    │l 手機（含SIM │                            │                  │          │
│    │卡 1張）1 支  │                            │                  │          │
├──┼───────┼──────────────┼─────────┼─────┤
│ 6  │MOTO手機（內含│                            │                  │          │
│    │SIM 卡門號0930│                            │                  │          │
│    │411768號1 張）│                            │                  │          │
│    │1 支          │                            │                  │          │
├──┼───────┼──────────────┼─────────┼─────┤
│ 7  │G-PLUS手機（內│                            │                  │          │
│    │含SIM 卡門號09│                            │                  │          │
│    │00000000SIM 號│                            │                  │          │
│    │1 張）1 支    │                            │                  │          │
├──┼───────┼──────────────┼─────────┼─────┤
│ 8  │福特六和汽車（│                            │                  │已發還被害│
│    │引擎號碼729060│                            │                  │人夏盟傑  │
│    │16S ）1輛     │                            │                  │          │
├──┼───────┼──────────────┼─────────┼─────┤
│ 9  │汽車車牌號碼54│                            │                  │已發被害人│
│    │71-MZ 號2 面  │                            │                  │朱梅鳳    │
└──┴───────┴──────────────┴─────────┴─────┘
附表三：
┌──┬───────┬────────────┬─────────┬─────┐
│編號│物品名稱及數量│      鑑  定  結  果    │  鑑  定  報  告  │備      註│
├──┼───────┼────────────┼─────────┼─────┤
│ 1  │第二級毒品甲基│白色透明結晶1 袋，經送鑑│交通部民用航空局航│宣告沒收銷│
│    │安非他1 包    │驗結果認：實稱毛重0.6530│空醫務中心100 年3 │燬之      │
│    │              │公克（含1 袋1 標籤），淨│月23日航藥鑑字第10│          │
│    │              │重0.3230公克，取樣0.0004│01529 號毒品鑑定書│          │
│    │              │公克，餘重0.3226公克，檢│（詳見100 毒偵2109│          │
│    │              │出甲基安非他命成份。    │卷第117 頁）      │          │
├──┼───────┼────────────┼─────────┼─────┤
│ 2  │安非他命吸食器│                        │                  │宣告沒收  │
│    │1 個          │                        │                  │          │
├──┼───────┼────────────┼─────────┼─────┤
│ 3  │含麻黃、假麻│白色細結晶1 袋，經送鑑驗│同上鑑定報告      │          │
│    │黃成分之白色│結果認：實稱毛重0.6110公│                  │          │
│    │結晶1 包      │克（含1 袋1 標籤），淨重│                  │          │
│    │              │0.2810 公 克，取樣0.0021│                  │          │
│    │              │公克，餘重0.2789公克，檢│                  │          │
│    │              │出、麻黃、假麻黃成份│                  │          │
│    │              │；麻黃、假麻黃均屬毒│                  │          │
│    │              │品危害防制條例第四級毒品│                  │          │
│    │              │先驅原料。              │                  │          │
├──┼───────┼────────────┼─────────┼─────┤
│ 4  │氟硝西泮1 包  │白色粉末1 袋，經送鑑驗結│交通部民用航空局航│          │
│    │              │果認：實稱毛重0.3960公克│空醫務中心100 年3 │          │
│    │              │（含1 袋1 標籤），淨重0.│月23日航藥鑑字第10│          │
│    │              │0660公克，取樣0.0020公克│01530 號毒品鑑定書│          │
│    │              │，餘重0.0640公克，檢出氟│（同上卷第118 頁）│          │
│    │              │硝西泮成份；氟硝西泮屬管│                  │          │
│    │              │制藥品管理條例第三級管制│                  │          │
│    │              │藥品或毒品危害防制條例第│                  │          │
│    │              │三級毒品。              │                  │          │
└──┴───────┴────────────┴─────────┴─────┘